【裁判字號】    92,自,457
【裁判日期】    920723
【裁判案由】    違反動產擔保交易法
【裁判全文】
臺灣臺中地方法院刑事判決                          九十二年度自字第四五七號
    自  訴  人  甲○○即春安機車行
    代  理  人  丙○○
    被      告  乙○○
右列被告因違反動產擔保交易法案件，經自訴人提起自訴，本院判決如左：
    主      文
乙○○無罪。
    理      由
一、自訴意旨略以：被告乙○○於民國（下同）九十一年六月六日，以動產擔保交易
    附條件買賣之方式，向自訴人甲○○即春安機車行購買車號ＲＲ八－四三二號機
    車一輛，為動產擔保交易之債務人，約定總價金為新台幣（下同）五萬四千元，
    自備款為三千五百元，自備款不包含於契約書所載總價金內，分十二期給付，以
    每月為一期，每期須付四千五百元，標的物存放地點為台中縣太平市○○路○段
    二八巷十七弄十四號五樓十三室，在價金未付清之前，標的物所有權屬於自訴人
    甲○○（即春安機車行）所有，被告乙○○僅得依約占有使用，不得任意遷移、
    出賣、出質、移轉、抵押或為其他處分，詎被告乙○○在取得前開機車後僅付一
    期，尚欠十一期，迄今逾十個月之久亦不給付車款，經自訴人甲○○（即春安機
    車行）前往約定存放前開機車之地點亦無所獲，因認被告李鳳娥涉有動產擔保交
    易法第三十八條之罪嫌云云。
二、按犯罪事實應依證據認定之，無證據不得推定其犯罪事實，又不能證明被告犯罪
    者，應為無罪判決之諭知，刑事訴訟法第一百五十四條、第三百零一條第一項定
    有明文。又認定不利於被告之證據須依積極證據，苟積極證據不足為不利於被告
    事實之認定時，即應為有利被告之認定，更不必有何有利之證據，最高法院三十
    年上字第八一六號判例可資參照。
三、自訴人甲○○（即春安機車行）認被告乙○○涉有動產擔保交易法第三十八條罪
    行，無非以被告取得機車後，僅繳納一期款項，經前往被告住處查詢，亦未查獲
    該機車為其主要論據。訊據被告乙○○堅決否認右揭犯行，辯稱：其因為失業，
    所以才未繳納期款，但其並未將機車遷移或為其他處分等語。經查：被告於九十
    一年六月六日，以動產擔保交易附條件買賣之方式，向自訴人甲○○即春安機車
    行購買車號ＲＲ八－四三二號機車一輛，約定總價金為五萬四千元，自備款為三
    千五百元，不包含於契約書所載總價金內，分十二期給付，以每月為一期，每期
    須付四千五百元，標的物存放地點為台中縣太平市○○路○段二八巷十七弄十四
    號五樓十三室，被告自第二期起即未依約繳納等情，業據被告自白屬實，並有附
    條件買賣契約書影本一份附卷可稽。惟自訴人或其代理人並未舉證證明被告確有
    遷移之情事，且本院依前述機車存放地址傳喚，被告旋即準時到庭，地址亦未變
    動，自尚難僅因偶有未遇之情形，即推論被告必有遷移之行為，況被告業已與自
    訴人達成和解，有和解書一份在卷可按，是並無何積極之證據足以證明被告曾將
    前開機車遷移、出賣、出質或為其他之處分，自難認以動產擔保交易法第三十八
    條之罪刑相繩。
四、綜上所述，被告之辯解應屬可採，此外，復查無其他積極之證據足以證明被告有
    何自訴人所指之犯行，既不能證明被告犯罪，爰依法為無罪判決之諭知。
據上論斷，應依刑事訴訟法第三百四十三條、第三百零一條第一項，判決如主文。
中       華       民       國    九十二    年    七    月    二十三     日
                                     臺灣臺中地方法院刑事第三庭
                                         法  官   吳  進  發
右正本證明與原本無異。
如不服本判決，應於判決送達後十日內向本院提出上訴狀，上訴於臺灣高等法院臺中
分院( 須附繕本 )。
                                          書記官
中       華       民       國    九十二    年    七    月    二十四    日


司法院資訊處製作；財團法人民間司法改革基金會備份。
